臺灣新竹地方法院刑事判決　　　　　　　 93年度易字第584號
公　訴　人　臺灣新竹地方法院檢察署檢察官
被　　　告　甲○○　男　43歲.
　　　　　　　　　　（
上列被告因違反毒品危害防制條例案件，經檢察官提起公訴（93
年度毒偵字第1056號），及移送併案審理（94年度毒偵字第640
號號），本院合議庭裁定進行簡式審判程序，判決如下：
    主  文
甲○○連續施用第二級毒品，累犯，處有期徒刑柒月。
    事  實
一、
  (一)甲○○曾有違反麻醉藥品管理條例、毒品危害防制條例案件
    之前科，最近1次係因施用第2級毒品案件，經本院於民國92
    年4月4日以92年度易字第17號判處有期徒刑4月，並於同年
    月28日確定，於同年6月10日易科罰金執行完畢。
  (二)其前因施用毒品案件，經本院以88年度毒聲字第2124號裁定
    向，復經本院以89年度毒聲字第488號裁定送戒治處所戒治
    ，嗣再依本院89年度毒聲字第2270號裁定停止戒治付保護管
    束，於90年2月11日期滿未經撤銷，經臺灣新竹地方法院檢
    察署檢察官於90年4月4日以90年度戒毒偵字第47號為不起訴
    處分確定。復因施用毒品案件，經本院以90年度毒聲字第
    1738號裁定送戒治處所戒治，嗣再依本院91年度毒聲字第
    709號裁定停止戒治付保護管束，於91年7月31日停止戒治出
    所，91年11月20日期滿未經撤銷視為強制戒治執行完畢。
  (三)詎其仍不知悔改，於強制戒治執行完畢釋放後之5年內，復
    基於施用第2級毒品安非他命之概括犯意，自93年7月16日上
    午9時許往前回溯96小時內之某時起，至94年3月11日往前回
    溯4日內之某時止，以將安非他命毒品放在玻璃球吸食器內
    加熱生煙之方式，在其位於新竹縣竹東鎮○○里○○街609
    巷8號住處、友人不詳住處等地，以不詳頻率，連續施用安
    非他命多次，其間分別於93年7月16日、93年11月26日、94
    年3月11日經警採尿送驗均呈現安非他命陽性反應而查獲上
    情。
二、案經新竹縣警察竹東分局報告臺灣新竹地方法院檢察署檢察
    官偵查起訴暨移送併案審理。
      理  由
一、本件被告甲○○所犯施用第2級毒品之罪，非死刑、無期徒
    刑、最輕本刑為三年以上有期徒刑之罪，或高等法院管轄第
    一審案件，被告於本院準備程序進行中，就被訴事實為有罪
    之陳述，經本院合議庭認合於刑事訴訟法第273條之1第1項
    之規定，裁定進行簡式審判程序，合先敘明。
二、訊據被告甲○○對於上開事實均坦承不諱，且有下列事證足
    佐：
  (一)被告93年7月16日（編號：GＺ00000000000）、93年11月26日
    （編號：GＺ0 0000000000）、94年3月11日（編號：GＺ00000
    00000），3次所採集之尿液經送檢驗均確呈安非他命陽性反
    應，有採尿室毒品人口到場採尿名冊3份、昭信科技顧問股
    份有限公司濫用藥物陽性檢體檢驗報告2份、臺灣檢驗科技
    股份有限公司濫用藥物檢驗報告等在卷為憑（見93年度毒偵
    字第1056號卷【下稱第1056號卷】第4、5頁，94年度毒偵字
    第640號卷第7、8頁，本院卷內）。
  (二)次按「甲基安非他命經口服投與後約70%於24小時內自尿液
    中排出，約90%於96小時內自尿液中排出，：：甲基安非他
    命之檢出與其投與方式、投與量、個人體質、採尿時間及檢
    測儀器之精密度等諸多因素有關，因此僅憑尿液中呈安非他
    命陽性反應，並無法確實推算吸食時間距採集時間之長短，
    惟依上述資料推斷，最長不可能超過4日」，有行政院衛生
    署藥物食品檢驗局81年2月8日（81）藥檢壹字第001156號函
    1紙在卷可稽；是經採尿檢驗呈安非他命陽性反應者，通常
    可認其人於採尿前96小時即4日內有施用安非他命。
  (三)綜上，足認被告自白符合事實，本件事證明確，被告前開犯
    行均洵堪認定。
三、再者，被告有事實欄一(二)所載強制戒治執行完畢釋放之執行
    紀錄，為刑案資料查註紀錄表、全國施用毒品案件紀錄表、
    受觀察勒戒人毒品及前科紀錄簡列表、臺灣新竹地方法院檢
    察署檢察官90年度戒毒偵字第47號不起訴處分書、法務部全
    國檢察官線上查詢刑案人犯在監所最新資料報表表等在卷可
    參（見第1056號卷第9至17頁），是被告本件係在強制戒治
    執行完畢釋放後5年內再犯施用毒品罪，所為應依法論罪科
    刑。
四、
  (一)罪名：核被告所為係犯毒品危害防制條例第10條第2項之施
    用第2級毒品罪。
  (二)連續犯：其先後多次施用第2級毒品安非他命之行為，時間
    緊接，所犯罪名相同，顯係出於概括之犯意為之，爰依刑法
    第56條連續犯之規定以一施用第2級毒品罪論，並加重其刑
    。
  (三)不另論罪：被告持有第2級毒品安非他命後進而施用，其持
    有毒品之低度行為，應為施用之高度行為所吸收，爰不另論
    其持有毒品罪。
  (四)累犯：被告有事實欄一(一)所載有徒刑執行完畢之前科，為前
    揭刑案資料查註紀錄表、法務部全國檢察官線上查詢刑案人
    犯在監所最新資料報表所載明，其於有期徒刑執行完畢5年
    內，再犯本件有期徒刑以上之罪，應依刑法第47條規定論以
    累犯，並遞加重其刑。
  (五)量刑：爰審酌被告所為雖係戕害自身身心健康，犯罪手段、
    情節及所生危害亦尚非重大，且犯罪後坦承犯行，態度尚好
    ，然其迭因施用毒品執行觀察勒戒、強制戒治，並經判刑執
    行多次，卻不知悔改，且屢次經通知採尿，仍未能痛下決心
    拒用毒品，顯然自制力薄弱，查獲次數為3次，施用毒品期
    間約為8個月，顯不適再宣告得易科罰金之刑度等一切情狀
    ，量處如主文所示之刑，以資懲儆。
五、檢察官以94年度毒偵字第640號移送併案審理部分，及被告
    迄至94年3月11日往前回溯4日內某時止之施用安非他命犯行
    ，與起訴部分，均有連續犯之裁判上一罪關係，業經檢察官
    於本院準備程序及簡式審判程序時以言詞擴張此部分之犯罪
    事實，本院自應併予審理，附此敘明。
六、據上論斷，應依刑事訴訟法第273條之1第1項、第299條第1
    項前段，毒品危害防制條例第10條第2項，刑法第11條前段
    、第56條、第47條，判決如主文。
本案經檢察官詹昭書到庭執行職務。
中　　華　　民　　國　　94　　年　　5 　　月　　2 　　日
                  刑事第三庭法  官  黃美盈
如不服本判決，應於判決送達後10日內向本院提出上訴狀（應附
繕本），上訴於臺灣高等法院。
以上正本證明與原本無異。
中　　華　　民　　國　　94　　年　　5　 　月　　2　 　日
                            書記官  吳尚文
附錄本案論罪科刑法條：
毒品危害防制條例第10條第2項：
施用第二級毒品者，處三年以下有期徒刑。
